臺灣高雄地方法院刑事判決　　　　　　　　　　　　九十三年度訴字第一四六一號
　　公　訴　人　臺灣高雄地方法院檢察署檢察官
　　被　　　告　乙○○
　　選任辯護人　紀錦隆律師
　　　　　　　　郭寶蓮律師
右列被告因違反槍砲彈藥刀械管制條例案件，經檢察官提起公訴（九十三年度偵字第
九九九四號），本院判決如左：
    主  文
乙○○未經許可，寄藏改造模型槍，處有期徒刑年陸月，併科罰金新臺幣陸萬元，
罰金如易服勞役，以新臺幣玖佰元即銀元佰元折算壹日。扣案之德國ＷＡＬＴＨＥ
Ｒ廠牌製口徑八ｍｍ改造模型槍（含彈匣壹個，槍枝管制編號0000000000
號）壹支、口徑九ｍｍ制式子彈壹拾伍顆、口徑零點三八吋制式子彈壹拾顆、口徑
七點六二ｍｍ制式子彈壹顆、槍砲主要組成零件土造金屬槍管壹支，均沒收。
    事  實
一、乙○○明知未經許可，不得無故寄藏具有殺傷力之改造模型槍、子彈及槍砲主要
    組成零件，竟基於寄藏改造模型槍、子彈及槍砲主要組成零件之犯意，於民國九
    十二年二、三月間某日，在高雄市○○路「ＮＯ六」酒吧內，接受其友人姓名、
    年籍均不詳之綽號「阿和」成年男子寄藏德國ＷＡＬＴＨＥＲ廠牌製口徑八ｍｍ
    改造模型槍（含彈匣一個，槍枝管制編號0000000000號）一支、口徑
    九ｍｍ制式子彈十五顆、口徑零點三八吋制式子彈十五顆（其中二顆已試射擊發
    滅失）、口徑七點六二ｍｍ制式子彈一顆、具有殺傷力直徑八ｍｍ金屬彈頭之土
    造子彈一顆（已試射擊發滅失）、槍砲主要組成零件土造金屬槍管一支，寄藏在
    其位於高雄縣鳥松鄉○○路三十六巷十九之七號住處，嗣於九十三年五月十三日
    下午五時五十分，經警持本院核發之搜索票，在上址查獲，並扣得上開槍、彈、
    槍管及不具有殺傷力直徑八ｍｍ空包彈加裝直徑七ｍｍ土造金屬彈頭之土造子彈
    一顆。
二、案經高雄市政府警察局刑事警察大隊移送臺灣高雄地方法院檢察署檢察官偵查起
    訴。
    理  由
一、訊據被告對於右揭時、地寄藏扣案槍彈之事實，於警詢、偵訊及本院準備程序中
    均坦承不諱，惟於本院審理時改辯稱：其友人姓名、年籍均不詳之綽號「阿和」
    成年男子於九十二年二、三月間某日，將上揭扣案槍、彈以袋子包裹交由其保管
    時，其並不知袋內裝有槍、彈，其均放置於住處四樓半之水塔處，約一個月後，
    其欲尋找該「阿和」男子未果，才摸袋子外側，內心覺得有異，但並未打開袋子
    查看，因為怕留下自己指紋於袋上，直至九十三年四月底時，其摸袋子才知道其
    內裝有槍、彈，但因自首無免刑之規定，才未報警處理等語，經查：
  (一)右揭犯罪事實，有在被告前揭住處查扣之德國ＷＡＬＴＨＥＲ廠牌製口徑八ｍｍ
    改造模型槍（含彈匣一個，槍枝管制編號0000000000號）一支、口徑
    九ｍｍ制式子彈十五顆、口徑零點三八吋制式子彈十五顆（其中二顆已試射擊發
    滅失）、口徑七點六二ｍｍ制式子彈一顆、具有殺傷力直徑八ｍｍ金屬彈頭之土
    造子彈一顆（已試射擊發滅失）、槍砲主要組成零件土造金屬槍管一支扣案可稽
    。又前揭扣案槍、彈經送內政部警政署刑事警察局鑑驗，鑑定結果認本案改造模
    型槍一支，係由德國ＷＡＬＴＨＥＲ廠牌製口徑八ｍｍ模型槍，經換裝土造金屬
    槍管改造而成之改造模型槍，槍械性能良好，可擊發適用子彈，具有殺傷力；而
    口徑九ｍｍ制式子彈十五顆、口徑零點三八吋制式子彈十五顆（其中二顆已試射
    擊發滅失）、口徑七點六二ｍｍ制式子彈一顆、直徑八ｍｍ金屬彈頭之土造子彈
    一顆（已試射擊發滅失）認均具殺傷力；另槍管一支為土造金屬槍管，此有該局
    九十三年五月二十日刑鑑字第０九三０一０三０四二號槍彈鑑定書一份附卷可證
    （參見偵查卷宗第十五頁以下）；此外，並有搜索扣押筆錄一紙、扣押物品收據
    證明書、扣押物品目錄表、查獲照片十四紙及送鑑槍彈之外觀照片十三紙（參見
    同上警卷）附卷可資證明。
  (二)被告雖於本院審理中改辯稱，受寄藏扣案槍、彈時，並不知情，係事後方才知情
    ，其不知在偵訊及警詢中為何如此陳述及記載等語。然查：
    (1)被告於警詢及偵訊中，對其於九十二年二、三月間某日，接受其友人姓名、年
      籍均不詳之綽號「阿和」成年男子寄藏扣案槍彈等情，均坦承不諱，並有警詢
      、偵訊筆錄各一份（參見警卷、偵查卷宗第四頁）附卷可參，且被告對於上揭
      警詢及偵訊筆錄之證據能力，均不爭執，是被告警詢及偵訊筆錄，均具有證據
      能力，並與被告於本院準備程序中所為之陳述（參見本院九十三年七月十五日
      準備程序筆錄）內容相符，核先敘明。
    (2)被告陳稱其於九十三年四月間，以手摸袋子外側，方知該袋內藏有扣案槍、彈
      ，而其於九十二年四月間某日，以手摸袋子外側，無法發覺袋內藏放有扣案槍
      、彈。被告既以相同方式，查看該綽號「阿和」成年男子寄放之袋子，何以先
      前受寄放時無法察覺，事後竟可以察覺，被告上揭所辯已與常情有違，況亦與
      其警詢、偵訊及本院準備程序中所述不符，其可信度不高，復另審酌被告於本
      院審理中，陳稱置放該袋之地點為其住處四樓半之水塔旁，其住處房間位於四
      樓，若非被告於接受寄藏時已知該袋內之物為扣案槍、彈，何以將友人寄放物
      品另置於隱密處，而不將該袋子置放於自己房間處，從而，被告上揭所辯，均
      顯與事理常情有違，應係臨訟故為卸責之詞，不足採信。
  (三)綜上所述，被告於警詢、偵訊及本院準備程序中所為之自白與事實相符，堪予採
    信，其於本院審理中辯稱，其係事後發現寄藏之物為槍、彈等語，與常情有違，
    不足採信，故被告於九十二年二、三月間某日，在高雄市○○路「ＮＯ六」酒吧
    內，接受其友人姓名、年籍均不詳之綽號「阿和」成年男子寄藏扣案槍彈及槍管
    時即已知情，本案事證明確，被告犯行應可認定。
二、經查：
  (一)按未經許可持有制式「手槍」者，與未經許可持有「改造之模型槍」，及未經許
    可持有「槍砲彈藥刀械管制條例第四條第一項第一款所稱其他可發射金屬或子彈
    具有殺傷力之各式槍枝」者，分別於該條例第七條第四項、第十條第四項及第十
    一條第四項定有處罰明文，法定刑亦各不相同。所謂「改造之模型槍」，係指由
    產製槍械合法廠商製造，不具發射功能之制式槍枝模型，經加工改造成具有發射
    功能及殺傷力之槍枝而言；所稱「其他可發射金屬或子彈具有殺傷力之各式槍枝
    」，則係指「改造模型槍」以外，經製造、改造成具有殺傷力之其他槍枝之謂，
    例如以玩具槍改造成具有殺傷力之手槍即屬之（最高法院九十二年度臺上字第一
    八三二號判決、同院九十一年度臺上字第三九四一號判決及同院八十七年度臺上
    字第二八三號判決要旨參照）。申言之，槍砲彈藥刀械管制條例第十條規定所稱
    之「模型槍」，係指原設計非供殺敵、獵物，而使用特殊（空白）子彈，可供田
    徑比賽起步信號、亦可供以嚇退野獸，或射擊訓練等用途之金屬材質槍枝，而同
    條例第十一條所稱之「其他可發射金屬或子彈具有殺傷力之槍枝」，係指改造模
    型槍以外經製造、改造具殺傷力之其他槍枝。
  (二)又按槍砲彈藥刀械管制條例第十條第四項，係將「持有」與「寄藏」為分別之處
    罰規定，而寄藏與持有，均係將物置於自己實力支配之下，僅寄藏必先有他人之
    持有行為，而後始為之受「寄」代「藏」而已。故寄藏之受人委託代為保管，其
    保管之本身，亦屬持有。不過，此之持有係受寄之當然結果，故法律上宜僅就寄
    藏行為為包括之評價，不應另就持有行為予以論罪。
  (三)被告所持有之德國ＷＡＬＴＨＥＲ廠牌製口徑八ｍｍ改造模型槍（含彈匣一個，
    槍枝管制編號0000000000號）一支、口徑九ｍｍ制式子彈十五顆、口
    徑零點三八吋制式子彈十五顆（其中二顆已試射擊發滅失）、口徑七點六二ｍｍ
    制式子彈一顆、具有殺傷力直徑八ｍｍ金屬彈頭之土造子彈一顆（已試射擊發滅
    失）、槍砲主要組成零件土造金屬槍管一支，分別係屬槍砲彈藥刀械管制條例第
    四條第一項第一款、第二款及第二項所規定之槍砲、彈藥及主要組成零件，依同
    條例第五條規定，非經中央主管機關許可，不得持有之。核被告所為，係犯槍砲
    彈藥刀械管制條例第十條第四項之未經許可寄藏改造模型槍罪、同條例第十二條
    第四項之未經許可寄藏子彈罪及同條例第十三條第四項之未經許可寄藏槍砲主要
    組成零件罪。另被告寄藏上開具有殺傷力之口徑九ｍｍ制式子彈十五顆、口徑零
    點三八吋制式子彈十五顆（其中二顆已試射擊發滅失）、口徑七點六二ｍｍ制式
    子彈一顆、具有殺傷力直徑八ｍｍ金屬彈頭之土造子彈一顆（已試射擊發滅失）
    之行為，因上揭子彈均屬槍砲彈藥刀械管制條例第十二條第四項規定所處罰之子
    彈，侵害該規定保護之單一社會法益，僅犯單一之未經許可寄藏子彈罪。被告以
    一寄藏行為，同時侵害數法益，屬一行為觸犯三罪名之想像競合犯，應依刑法第
    五十五條前段規定，應從一重之槍砲彈藥刀械管制條例第十條第四項之未經許可
    寄藏改造模型槍罪處斷。至被告寄藏後持有槍、彈之低度行為，應為寄藏之高度
    行為所吸收，均不另論罪。
  (四)至公訴人對被告上揭犯行具體求刑有期徒刑五年等語，而被告復陳稱其無前科，
    犯後坦承犯行，已結婚生子，有家庭需要照顧，並提出戶籍謄本一紙為證。然按
    刑法第五十九條之酌量減輕其刑，必於犯罪之情狀，在客觀上足以引起一般同情
    ，認為即予宣告法定低度刑期，猶嫌過重者，始有其適用，至於被告無前科，素
    行端正，子女眾多等情狀，僅可為法定刑內從輕科刑之標準，不得據為酌量減輕
    之理由（最高法院五十一年臺上字第八九九號判例要旨參照），是依上揭說明，
    被告上揭所為之犯行，客觀上並無足以引起一般同情，認為即予宣告法定低度刑
    期，猶嫌過重者之情狀，亦即無刑法第五十九條之適用，核先說明。本院審酌被
    告寄藏具有殺傷力之改造模型槍及子彈、槍砲主要組成零件之金屬槍管等物，均
    屬高度危險之物品，非經主管機關許可不得擅自持有，以維社會大眾安全，被告
    無故持有上開扣案槍、彈及槍管，且未繳交治安機關，影響社會治安至深且鉅；
    邇來我國非法槍枝氾濫，不法之徒動輒擁槍自重，輕則以之恐嚇勒索、欺壓善良
    ，重則持之殺人越貨，使民眾聞槍色變，嚴重破壞社會秩序，且其所持有之時間
    長達一年，惟姑念被告並未持之以犯罪等一切情狀，量處如主文所示之刑，並就
    科處罰金部分，併予諭知罰金易服勞役之折算標準。
三、至扣案之(1)具殺傷力之德國ＷＡＬＴＨＥＲ廠牌製口徑八ｍｍ改造模型槍（含彈
    匣一個，槍枝管制編號0000000000號）一支、口徑九ｍｍ制式子彈十
    五顆、口徑零點三八吋制式子彈十三顆、口徑七點六二ｍｍ制式子彈一顆、槍砲
    主要組成零件土造金屬槍管一支，已如前述，均係違禁物，應依刑法第三十八條
    第一項第一款宣告沒收；而(2)扣案之口徑零點三八吋制式子彈二顆、直徑八ｍｍ
    金屬彈頭之土造子彈一顆經鑑驗試射業已擊發，已無殺傷力；另扣案直徑八ｍｍ
    空包彈加裝直徑七ｍｍ土造金屬彈頭之土造子彈一顆，經鑑定結果，亦無殺傷力
    ，此有該局九十三年五月二十日刑鑑字第０九三０一０三０四二號槍彈鑑定書一
    份附卷可證（參見偵查卷宗第十五頁以下）均非屬違禁物，且亦非被告所有，自
    毋庸為沒收之諭知。
四、另依槍砲彈藥刀械管制條例第十八條第四項固明定：「犯本條例之罪，於偵查或
    審判中自白，並供述全部槍砲、彈藥、刀械之來源及去向，因而查獲或因而防止
    重大危害治安事件之發生，減輕或免除其刑」，惟該條項之適用，係指因被告於
    偵查或審判中之自白，供述全部槍砲、彈藥、刀械之來源及去向，而確實查獲或
    防止重大危害治安事件之發生。本案被告雖供出系爭槍、彈係綽號「阿和」成年
    男子所交付，惟不知該人真實姓名、年籍資料及詳細住址，為被告所自承，且並
    未據此而查獲或防止重大危害治安事件之發生，尚與前開規定減輕或免除刑責之
    要件有間，附此敘明。
據上論斷，應依刑事訴訟法第二百九十九條第一項前段，槍砲彈藥刀械管制條例第十
條第四項、第十二條第四項、第十三條第四項，刑法第十一條前段、第五十五條、第
四十二條第二項、第三十八條第一項第一款，罰金罰鍰提高標準條例第二條、現行法
規所定貨幣單位折算新臺幣條例第二條，判決如主文。
本案經檢察官甲○○到庭執行職務。
中      華      民      國    九十三    年      八      月     十八     日
                              臺灣高雄地方法院刑事庭
                                  審判長法官  張桂美
                                  法      官  莊珮君
                                  法      官  唐中興
右正本證明與原本無異。
如不服本判決應於收受本判決後十日內向本院提出上訴書狀，其未述上訴理由者，
並得於提起上訴後十日內向本院補提理由書狀（均須按他造當事人之人數附繕本)「
切勿逕送上級法院」。
                                  書  記  官   陳掌珠
中      華      民      國    九十三    年      八      月     十八     日
附錄本判決論罪科刑法條全文：
一、槍砲彈藥刀械管制條例第十條：
未經許可製造、販賣或運輸具有殺傷力之改造模型槍者，處無期徒刑或五年以上有期
徒刑，併科新臺幣一千萬元以下罰金。
未經許可，轉讓、出租或出借前項之改造模型槍者，處五年以上有期徒刑，併科新臺
幣一千萬元以下罰金。
意圖供自己或他人犯罪之用，而犯前二項之罪者，處無期徒刑或七年以上有期徒刑，
併科新臺幣一千萬元以下罰金。
未經許可，持有、寄藏或意圖販賣而陳列第一項之改造模型槍者，處三年以上十年以
下有期徒刑，併科新臺幣七百萬元以下罰金。
第一項至第三項之未遂犯罰之。
二、槍砲彈藥刀械管制條例第十二條
未經許可，製造、販賣或運輸子彈者，處一年以上七年以下有期徒刑，併科新臺幣五
百萬元以下罰金。
未經許可，轉讓、出租或出借子彈者，處六月以上五年以下有期徒刑，併科新臺幣三
百萬元以下罰金。
意圖供自己或他人犯罪之用，而犯前二項之罪者，處三年以上十年以下有期徒刑，併
科新臺幣七百萬元以下罰金。
未經許可，持有、寄藏或意圖販賣而陳列子彈者，處五年以下有期徒刑，併科新臺幣
三百萬元以下罰金。
第一項至第三項之未遂犯罰之。
三、槍砲彈藥刀械管制條例第十三條
未經許可，製造、販賣或運輸槍砲、彈藥之主要組成零件者，處三年以上十年以下有
期徒刑，併科新臺幣七百萬元以下罰金。
未經許可，轉讓、出租或出借前項零件者，處一年以上七年以下有期徒刑，併科新臺
幣五百萬元以下罰金。
意圖供自己或他人犯罪之用，而犯前二項之罪者，處五年以上有期徒刑，併科新臺幣
一千萬元以下罰金。
未經許可，持有、寄藏或意圖販賣而陳列第一項所列零件者，第六月以上五年以下有
期徒刑，併科新臺幣三百萬元以下罰金。
第一項至第三項之未遂犯罰之。
